臺灣雲林地方法院刑事判決　　　　　　　 94年度訴字第545號
公　訴　人　臺灣雲林地方法院檢察署檢察官
被　　　告　甲○○
上列被告因違反毒品危害防制條例案件，經檢察官提起公訴（94
年度毒偵字第666 號），被告於準備程序進行中就被訴事實為有
罪之陳述，由本院合議庭裁定以簡式審判程序審理，判決如下：
    主  文
甲○○連續施用第一級毒品，處有期徒刑拾月。扣案之第一級毒
品海洛因淨重拾壹點伍公克沒收銷燬之。又連續施用第二級
毒品，處有期徒刑伍月。應執行有期徒刑壹年貳月。扣案之第一
級毒品海洛因淨重拾壹點伍公克沒收銷燬之。
    事  實
一、甲○○前因施用第一級毒品海洛因案件，經觀察、勒戒後，
    認無繼續施用毒品之傾向，為臺灣雲林地方法院檢察署檢察
    官於民國92年9 月19日以92年度毒偵字第883 號不起訴處分
    確定，並於同日經釋放出所；嗣又因施用第一級毒品案件，
    經觀察、勒戒後，認有繼續施用毒品之傾向，惟因毒品危害
    防制條例於93年1 月9 日修正施行，而於93年1 月20日經釋
    放出所，並由臺灣雲林地方法院檢察署檢察官提起公訴，為
    本院於93年6 月30日以93年度訴字第112 號判處有期徒刑7
    月確定（現執行中）。詎仍不知悔改，未能戒除毒癮，於前
    開觀察、勒戒執行完畢釋放後5 年內，又基於施用第一級毒
    品之概括犯意，自93年年底某日起至94年3 月23日某時許止
    ，在雲林縣水林鄉○○村○○○路22號友人林英松住處，以
    將第一級毒品海洛因摻水置於注射針筒內注射血管之方式，
    連續施用海洛因多次；又基於施用第二級毒品之概括犯意，
    自94年年初某日起至94年3 月21日某時止，亦在上開處所及
    雲林縣水林鄉蘇秦村11號友人吳天寶住處，以將第二級毒品
    甲基安非他命置於玻璃球內燒烤吸食其煙霧之方式，施用甲
    基安非他命多次。嗣因前開違反毒品危害防制條例執行案件
    通緝，於94年3 月23日15時30分許，為警在雲林縣水林鄉蘇
    秦村11號吳天寶住處緝獲，並扣得海洛因合計淨重31.35 公
    克（空包裝重4.75公克），經採尿送驗結果，呈「嗎啡陽性
    」、「甲基安非他命陽性」反應，而查悉上情。
二、案經雲林縣警察局北港分局報請臺灣雲林地方法院檢察署檢
    察官偵查起訴。
    理  由
一、上開事實，業據被告甲○○於本院審理時坦承不諱，並有查
    獲煙毒嫌犯尿液送檢真實姓名對照表、雲林縣衛生局煙毒尿
    液檢驗成績書、臺灣檢驗科技股份有限公司濫用藥物尿液檢
    驗報告各1 份在卷可稽；而所扣得之白粉，經送驗結果，確
    含第一級第6 項毒品海洛因成分，合計淨重31.35 公克（空
    包裝重4.75公克），此有法務部調查局94年6 月3 日調科壹
    字第160002628 號鑑定通知書1 份附卷可憑，堪認被告之自
    白與事實相符。又被告前因施用第一級毒品海洛因案件，經
    觀察、勒戒後，認無繼續施用毒品之傾向，為臺灣雲林地方
    法院檢察署檢察官於92年9 月19日以92年度毒偵字第883 號
    不起訴處分確定，並於同日經釋放出所；嗣又因施用第一級
    毒品案件，經觀察、勒戒後，認有繼續施用毒品之傾向，惟
    因毒品危害防制條例於93年1 月9 日修正施行，而於93年1
    月20日經釋放出所，並由臺灣雲林地方法院檢察署檢察官提
    起公訴，為本院於93年6 月30日以93年度訴字第112 號判處
    有期徒刑7 月確定（現執行中）等情，有前開案號之不起訴
    處分書、台灣高等法院被告前案紀錄表各1 份在卷可參。本
    件事證明確，被告於前開觀察、勒戒執行完畢釋放後5 年內
    ，再犯本件施用第1 、2 級毒品之犯行，均堪認定。
二、查海洛因屬毒品危害防制條例第2 條第2 項第1 款所列之第
    一級毒品，而甲基安非他命屬同條項第2 款所列之第二級毒
    品。故核被告所為，係犯毒品危害防制條例第10條第1 項之
    施用第一級毒品罪及同條第2 項之施用第二級毒品罪。被告
    各次持有毒品進而施用，其持有之低度行為應為施用之高度
    行為所吸收，均不另論罪。被告先後多次施用第一級、第二
    級毒品之行為，各係時間緊接，方法相同，並均觸犯構成要
    件相同之罪名，顯係分別基於概括犯意反覆為之，應各依連
    續犯之規定論以一罪，並分別依法加重其刑。被告所犯上開
    施用第一級毒品罪及施用第二級毒品罪，犯意各別，罪名互
    異，應予分論併罰。爰審酌被告不思其正值青年，卻耽溺於
    戕身之物，其前曾因施用毒品案件，經2 次觀察、勒戒後，
    仍未能戒除毒癮，藉詞基於好奇心理，而再犯本件施用毒品
    犯行，被告並自承其並無法戒除毒癮，顯見其對於毒品之依
    賴性甚高，自我把持、控制之能力亦顯不佳；惟被告犯後尚
    能坦承犯行，態度良好，以及其教育程度為國中肄業，入獄
    前無業，育有1 名幼兒等一切情狀，分別量處如主文所示之
    刑，並定其應執行之刑，以資警惕。
三、扣案之海洛因合計淨重31.35 公克，均係第一級毒品，不問
    是否屬於被告所有，應依毒品危害防制條例第18條第1 項前
    段之規定沒收銷燬之。至上開包裝海洛因之包裝袋，雖係用
    於包裹毒品之外包裝，以防毒品裸露、潮濕，便於攜帶施用
    ，惟並非被告所有（被告否認上開毒品為其所有）；另扣案
    之注射針筒1 支、吸食器1 個、分裝袋151 個，被告亦否認
    為其所有，又查無其他證據證明上開物品確為被告所有，依
    法自不得宣告沒收，併此敘明。
四、據上論結，應依刑事訴訟法第273 條之1 第1 項、第299 條
    第1 項前段，毒品危害防制條例第10條第1 項、第2 項、第
    18條第1 項前段，刑法第11條前段、第56條、第51條第5 款
    ，判決如主文。
本案經檢察官乙○○到庭執行職務。
中　　華　　民　　國　　94　　年　　7 　　月　　29　　日
                  刑事第五庭    法  官  李明益
以上正本證明與原本無異。
如不服本判決，應於判決收受後10日內，向本院提出上訴狀（須
附繕本）。
                                書記官  李達成
中　　華　　民　　國　　94　　年　　7 　　月　　29　　日
附錄法條：毒品危害防制條例第10條第1項、第2項。
毒品危害防制條例第10條
施用第一級毒品者，處 6 月以上 5 年以下有期徒刑。
施用第二級毒品者，處 3 年以下有期徒刑。
